【裁判字號】    89,易,83
【裁判日期】    890131
【裁判案由】    竊盜
【裁判全文】
臺灣板橋地方法院刑事判決                            八十九年度易字第八三號
    公  訴  人  臺灣板橋地方法院檢察署檢察官
    被      告  甲○○
右列被告因竊盜案件，經檢察官提起公訴 (八十八年度偵字第二一四三七號），本院
判決如左：
    主  文
甲○○竊盜，累犯，處有期徒刑伍月。
    事  實
一、甲○○於民國七十九年間因搶奪案，經本院判處有期徒刑二年六月，減為有期徒
    刑一年三月確定，嗣於八十年五月七日執行完畢，又於八十二年間因違反麻醉藥
    品管理條例案，經本院判處有期徒刑六月確定，嗣於八十二年六月二十九日易科
    罰金執行完畢，又於八十三年間因侵占案，經本院判處有期徒刑七月確定，嗣於
    八十五年十月十六日執行完畢，猶不知悔改，復意圖為自己不法之所有，於八十
    八年九月十七日凌晨二時許，在臺北縣中和市○○路○段一六二號新萬年旅館七
    ○二室內，召按摩婦女乙○○至房內為其按摩，趁乙○○如廁之際，竊取乙○○
    所有之手提背包一個（內有新台幣現金五千餘元、匯豐銀行信用卡、中國信託商
    業銀行信用卡、萬泰商業銀行金融卡、身分證各一枚及刮痧所用之器具），得手
    後即離去。嗣經乙○○報警處理，經警於同年九月十七日五時四十五分許，在臺
    北縣永和市○○路二五巷二弄二號查獲甲○○，並由甲○○之陪同，循線於台北
    縣中和市○○路○段一三六巷內某處起獲乙○○所有之上開手提背包一個。
二、案經臺北縣警察局中和分局報請臺灣板橋地方法院檢察署檢察官偵查起訴。
    理  由
一、訊據被告甲○○雖坦承於右揭時地取走乙○○所有手提背包之事實，惟矢口否認
    有何竊盜犯行，辯稱：伊不滿意與乙○○之交易，故取走乙○○之手提背包，要
    求乙○○轉告其老闆向伊取回，以便伊向乙○○之老闆反應對於交易不滿意云云
    。惟查，被害人乙○○於警訊及偵查中指訴：被告打電話至伊店內要叫一位按摩
    師，店長叫伊過去為被告按摩，到賓館時已凌晨一時，被告說要先聊天，直至三
    時許，伊去上廁所而將皮包放在椅子上，待伊如廁完畢時，發覺皮包與被告均不
    見，伊只在床上找到一枚被告的駕駛執照等語（見偵查卷第七頁反面及第四二頁
    反面），足見被告於前揭旅館房間取走乙○○之手提背包時，並未告知乙○○即
    將取走之事，亦未囑乙○○轉告其老闆與被告交涉等情。又查，上揭手提背包係
    由被告陪同警方至台北縣中山路二段一三六巷內道路上起獲，皮包內僅餘化妝品
    等情，已經證人承辦員警何文元於偵查中結證屬實（見偵查卷第五十頁反面），
    可見被告於拿取上揭手提背包之後，即已將其中置放之財物取走，並將上揭手提
    背包棄置於路旁，其有將上揭手提背包及其中置放之財物據為己有之意思至為灼
    然。此外，並有台北縣警察局贓物認領保管單一紙在卷可按。本件事證明確，被
    告罪行應堪認定。
二、核被告甲○○所為，係犯刑法第三百二十條第一項之竊盜罪。又被告於八十三年
    間因侵占案經本院判處有期徒刑七月確定，嗣於八十五年十月十六日執行完畢，
    此有台灣高等法院檢察署刑案紀錄簡覆表一件在卷可按，其於五年內再犯本件有
    期徒刑以上之罪，為累犯，應依法加重其刑。爰審酌被告竊取動機、及其犯罪之
    手段、被告之品行、智識程度，暨犯罪後態度等一切情狀，認宜量處如主文所示
    之刑。
據上論斷，應依刑事訴訟法第二百九十九條第一項前段、刑法第三百二十條第一項、
第四十七條、罰金罰鍰提高標準條例第一條前段，判決如主文。
本案經檢察官張云綺到庭執行職務。
中      華      民      國    八十九    年      一      月    三十一    日
                                      臺灣板橋地方法院刑事第二庭
                                          法  官  黃  惠  瑛
右正本證明與原本無異。
如不服本判決，應於判決送達後十日內，向本院提出上訴狀。
                                          書記官  張  志  華
中      華      民      國    八十九    年      一      月    三十一    日
附錄本案論罪科刑法條全文
刑法第三百二十條
意圖為自己或第三人不法之所有，而竊取他人之動產者，為竊盜罪，處五年以下有期
徒刑、拘役或五百元以下罰金。
意圖為自己或第三人不法利益，而竊佔他人之不動產者，依前項之規定處斷。
前二項之未遂犯罰之。


司法院資訊處製作；財團法人民間司法改革基金會備份。
